臺灣新竹地方法院刑事判決　　　　　　　 94年度易字第535號
公　訴　人　臺灣新竹地方法院檢察署檢察官
被　　　告　甲○○
　　　　　　　　　　（另案在臺灣新竹監獄執行中）
上列被告因違反毒品危害防制條例案件，經檢察官聲請以簡易判
決處刑（九十四年度毒偵字第一三三三號）及同署檢察官移送併
案審理（九十四年速偵字第一三九八號），本院認為不宜以簡易
判決處刑，改依通常程序審理，並裁定進行簡式審判程序，判決
如下：
     主  文
甲○○連續施用第二級毒品，累犯，處有期徒刑玖月，扣案之安
非他命壹包與壹瓶（合計毛重壹點柒公克），均沒收銷燬之。
     事  實
一、甲○○曾於民國八十八年間因違反毒品危害防制條例案件，
    經本院於八十八年六月二十四日，以八十八年竹北簡字第二
    ○一號判決判處有期徒刑六月，如易科罰金，以三百元折算
    一日確定，於九十二年一月十九日有期徒刑執行完畢。其於
    八十七年間且因施用毒品案件，經本院裁定觀察勒戒後，認
    無繼續施用毒品傾向，於八十七年十月二日釋放，並由臺灣
    新竹地方法院檢察署檢察官於同日，以八十七年偵字第六四
    三四號不起訴處分確定。又於八十八年間因施用毒品案件，
    經本院裁定觀察勒戒後，認有繼續施用毒品傾向，再經裁定
    令入戒治處所施以強制戒治，並於八十八年六月二十四日，
    以八十八年竹北簡字第二○一號判決判處有期徒刑六月，如
    易科罰金，以三百元折算一日確定。嗣其強制戒治處分經評
    定為合格，無繼續戒治之必要，經裁定停止強制戒治付保護
    管束，惟其於保護管束期間違反保護管束應行遵守事項情節
    重大，經裁定撤銷停止強制戒治，於九十一年七月十九日強
    制戒治執行期滿，仍不知悔改，復基於施用第二級毒品安非
    他命之概括犯意，於九十四年三月十三日凌晨一時許起至同
    年九月八日上午九時許止，在其位於新竹縣新豐鄉○○路○
    段五五九號住處及其他不詳處所，將安非他命放入其所有之
    玻璃球，持其所有之打火機點火燒烤，吸食安非他命遇熱時
    產生之煙氣之方式，以每七日施用二至三次之頻率，連續施
    用安非他命多次。嗣為警於九十四年三月十六日下午四時四
    十分許及同年九月八日上午十一時許，先後在新竹縣竹北市
    ○○路○段五一○號旁及新竹縣新豐鄉○○街六七巷二六號
    查獲，並扣得其所有之安非他命一包與一瓶（合計毛重一點
    七公克）。
二、案經新竹縣警察局報請臺灣新竹地方法院檢察署檢察官偵查
    後聲請簡易判決處刑及同署檢察官移送併案審理。
     理  由
一、被告甲○○所犯毒品危害防制條例第十條第二項施用第二級
    毒品罪，非為死刑、無期徒刑、最輕本刑為三年以上有期徒
    刑之罪或高等法院管轄第一審案件，其於準備程序進行中先
    就被訴事實為有罪之陳述，本院認為合於刑事訴訟法第二百
    七十三條之一第一項之規定，裁定進行簡式審判程序，先予
    敘明。
二、上述事實，業經被告甲○○於本院審理時坦白承認，而被告
    於九十四年三月十六日及同年九月八日經警採尿送驗結果，
    均呈安非他命陽性反應，有臺灣尖端先進生技醫藥股份有限
    公司濫用藥物檢驗報告、昭信科技顧問股份有限公司濫用藥
    物尿液檢體檢驗報告各一份及尿液送驗受檢人真實姓名代號
    對照表二紙在卷可證，此為檢驗機關本於專業知識及以精密
    儀器測試所得之結論，自可憑信。又施用安非他命類毒品，
    可於一至五日內由施用者尿液中檢測得知，亦有行政院衛生
    署管制藥品管理局九十二年三月十日管檢字第○九二○○○
    一四九五號函在卷可供參考。此外，復有安非他命一包與一
    瓶（合計毛重一點七公克）扣案可資佐證，足見被告之自白
    與事實相符，可以採信，其於上述時地施用安非他命多次之
    事實，應可認定。再被告於八十七年間因施用毒品案件，經
    本院裁定觀察勒戒後，認無繼續施用毒品傾向，於八十七年
    十月二日釋放，並由臺灣新竹地方法院檢察署檢察官於同日
    ，八十七年偵字第六四三四號不起訴處分確定。又於八十八
    年間因施用毒品案件，經本院裁定觀察勒戒後，認有繼續施
    用毒品傾向，再經裁定令入戒治處所施以強制戒治，並於八
    十八年六月二十四日，以八十八年竹北簡字第二○一號判決
    判處有期徒刑六月，如易科罰金，以三百元折算一日確定。
    嗣其強制戒治處分經評定為合格，無繼續戒治之必要，經裁
    定停止強制戒治付保護管束，惟其於保護管束期間違反保護
    管束應行遵守事項情節重大，經裁定撤銷停止強制戒治，於
    九十一年七月十九日強制戒治執行期滿等情，有臺灣新竹地
    方法院檢察署刑案資料查註紀錄表及臺灣高等法院被告前案
    紀錄表各一份在卷足憑，事證明確，被告犯行應可認定。
三、查安非他命為毒品危害防制條例第二條第一項第二款所稱之
    第二級毒品，不得持有及施用，被告甲○○竟持以施用，核
    其所為，係犯同條例第十條第二項之施用第二級毒品罪。其
    施用前持有第二級毒品安非他命之低度行為，應為施用之高
    度行為所吸收，不另論罪。其先後多次施用安非他命之行為
    ，時間緊接，觸犯構成要件相同之罪名，顯係基於概括之犯
    意反覆為之，為連續犯，應以一罪論並加重其刑。公訴意旨
    僅敘及被告於九十四年三月十三日凌晨一時許施用安非他命
    一次之犯行，惟被告其餘施用安非他命之行為，與已起訴部
    分，有連續犯之裁判上一罪關係，已如前述，本院自應併予
    裁判。其曾於八十八年間因違反毒品危害防制條例案件，經
    本院於八十八年六月二十四日，以八十八年竹北簡字第二○
    一號判決判處有期徒刑六月，如易科罰金，以三百元折算一
    日確定，於九十二年一月十九日有期徒刑執行完畢，有臺灣
    新竹地方法院檢察署刑案資料查註紀錄表及臺灣高等法院被
    告前案紀錄表各一份在卷可供參考，其受有期徒刑之執行完
    畢後，五年之內再犯有期徒刑以上刑之本罪，為累犯，應依
    法加重其刑，併遞加重之。爰審酌被告曾有違反麻醉藥品管
    理條例及違反毒品危害防制條例等前科之素行、經執行觀察
    勒戒與強制戒治後仍未戒除毒癮、施用安非他命嚴重危害其
    身心健康、施用安非他命期間非長及坦認犯行之犯罪後態度
    等一切情狀，量處如主文所示之刑。扣押在案之安非他命一
    包與一瓶（合計毛重一點七公克），均應依毒品危害防制條
    例第十八條第一項前段之規定，沒收銷燬之。至被告施用安
    非他命所用之打火機及玻璃球等物，顯係被告所有，供施用
    安非他命所用之物，然上開物品均未扣案，亦無證據證明現
    尚存在，為避免執行困難，爰不併予宣告沒收。
據上論斷，應依刑事訴訟法第四百五十二條、第二百七十三條之
一、第二百九十九條第一項前段，毒品危害防制條例第十條第二
項、第十八條第一項前段，刑法第十一條、第五十六條、第四十
七條、第三十八條第一項第二款，判決如主文。
本案經檢察官傅伊君到庭執行職務。
中　　華　　民　　國　九十四　年　　十　　月　二十八　日
                  刑事第六庭    法　官　林昌義
以上正本證明與原本無異。
如不服本判決，應於判決送達後10日內向本院提出上訴狀 (應附
繕本 )，上訴於臺灣高等法院。
中　　華　　民　　國　九十四　年　　十　　月　二十八　日
                                書記官  江靜玲
附錄本案論罪科刑法條全文：
毒品危害防制條例第十條
施用第一級毒品者，處六月以上五年以下有期徒刑。
施用第二級毒品者，處三年以下有期徒刑。
